【裁判字號】    89,毒抗,342
【裁判日期】    890929
【裁判案由】    戒治
【裁判全文】
臺灣高等法院臺南分院刑事裁定           八十九年度毒抗字第三四二號 Ｃ
      抗  告  人
      即  被  告  甲  ○  ○
右抗告人因違反毒品危害防制條例案件，不服臺灣臺南地方法院中華民國八十九年六
月十九日所為裁定（八十九年度毒聲字第一八二九號），提起抗告，本院裁定如左：
      主      文
抗告駁回。
      理      由
一、抗告意旨略以：抗告人於勒戒後，均無繼續施用毒品之傾向，並經警不定期採尿
    送驗，檢驗結果並無呈陽性反應，則此次經警採尿送驗之尿液是否為抗告人所有
    ？若為抗告人所有，檢驗結果是否有誤？請  鈞院送其他單位為詳細之鑑定，以
    免冤抑云云。
二、原裁定意旨略以：被告前因施用毒品案件，經本院以八十七年度上易字第一一八
    三號及臺灣臺南地方法院以八十八年度毒聲字第一三四五號先後二次送觀察、勒
    戒後，均無繼續施用毒品之傾向，分別由本院以八十七年度上易字第一一八三號
    判決免刑及臺灣臺南地方法院檢察署檢察官以八十八年度偵字第五七六八號處分
    不起訴。惟被告又於八十九年四月十五日回溯四十八小時內某時，在不詳地點施
    用第二級毒品安非他命，為警於八十九年四月十五日在台南縣佳里鎮○○路七號
    處查獲之事實，雖據被告於警訊時否認在卷，然被告為警查獲時所採集之尿液經
    送驗結果呈安非他命陽性反應等情，有長榮管理學院於八十九年五月一日所出具
    之尿液檢驗報告附卷可稽，被告所辯顯不足採，復有上開刑事判決、臺灣臺南地
    方法院檢察署刑案資料查註記錄表附卷可考，核被告係三犯毒品危害防治條例第
    十條之罪，爰依該條例第二十條第三項但書規定，裁定被告令入戒治處所，施以
    強制戒治一年等語。
三、經查：抗告人辯稱伊並未再施用第二級毒品安非他命，檢驗結果呈安非他命陽性
    反應，可能係送驗尿液有錯，或檢驗結果有誤云云，惟查經採集送驗之抗告人尿
    液檢體編號為Ｃ０１２（３），此有被告警訊筆錄（見警訊卷第一頁背面）及列
    管毒品人口尿液檢體採集送驗記錄表附於警訊卷可稽，而長榮管理學院八十九年
    五月一日出具之陽性報告書中亦明確記載檢體資料：Ｃ０１２（３），且檢體的
    封條完整，是經檢驗之尿液確為抗告人所有，顯無疑義。又抗告人尿液係經長榮
    管理學院以篩檢加確認方式為檢驗，有上開報告書附於警訊卷可考，則其檢驗結
    果應堪可採，尚無另送其他單位重行檢驗之必要。
四、綜上，抗告人前開所辯，顯不足採，原裁定以抗告人所為係三犯毒品危害防治條
    例第十條之罪，而依同條例第二十條第一項但書，裁定抗告人令入戒治處所，施
    以強制戒治一年，於法並無不合，抗告人仍執前詞指摘原裁定不當，為無理由，
    應予駁回。據上論斷，應依刑事訴訟法第四百十二條，裁定如主文。
中    華    民    國      八十九      年      九      月      二十九    日
                                  臺灣高等法院臺南分院刑事第四庭
      審判長法官  陳    義    仲
                                            法官  蔡    崇    義
                                            法官  徐    財    福
右正本證明與原本無異。
不得再抗告。
                                      法院書記官  王    全    龍
中    華    民    國      八十九      年      九      月      三十      日


司法院資訊處製作；財團法人民間司法改革基金會備份。
